【裁判字號】    99,簡上,38
【裁判日期】    990428
【裁判案由】    家暴傷害
【裁判全文】
臺灣臺南地方法院刑事判決              99年度簡上字第38號
上  訴  人  臺灣臺南地方法院檢察署檢察官
被      告  乙○○
上列上訴人因被告家暴傷害案件，不服本院中華民國98年11月17
日98年度簡字第2545號第一審判決（聲請簡易判決處刑案號：98
年度偵字第12414號），提起上訴，被告於本院準備程序及審理
中就被訴事實均為有罪之陳述，本院管轄之第二審合議庭裁定進
行簡式審判程序，判決如下：
    主  文
上訴駁回。
    事實及理由
一、按本件被告乙○○所犯為死刑、無期徒刑、最輕本刑3年以
    上有期徒刑以外之罪，亦非屬高等法院管轄之第一審案件，
    其於本院準備程序及審理中，就被訴事實均為有罪之陳述，
    經告知簡式審判程序之旨，並聽取檢察官及被告之意見後，
    本院合議庭依刑事訴訟法第364條、第273條之1第1項裁定進
    行簡式審判程序，是本案之證據調查，依同法第273條之2規
    定，不受同法第159條第1項、第161條之2、第161條之3、第
    163條之1，及第164條至第170條所規定證據能力認定及調查
    方式之限制，合先敘明。
二、本案經本院審理結果，認第一審簡易判決對被告論以刑法第
    277條第1項之傷害罪、家庭暴力防治法第2條第2款之家庭暴
    力罪，並援引刑事訴訟法第449條第1項前段、第454條第2項
    ，刑法第277條第1項、第41條第1項前段，刑法施行法第1條
    之1等規定，及審酌被告之犯罪動機、犯行過程、前科素行
    及被告與告訴人丙○○之關係等一切情狀，逕以簡易判決就
    被告所犯上開之罪量處拘役30日，並諭知易科罰金之折算標
    準，其認事用法並無違誤，量刑亦無不當，應予維持；其中
    除補充「被告於本院準備程序及審理中之自白」及「行政院
    衛生署臺南醫院診斷證明書及該院99年3月10日南醫歷字第
    0990001838號函各1件」為證據外，餘均引用第一審簡易判
    決記載之事實、證據及理由（如附件）。
三、檢察官據被害人之請求而提起上訴，雖以：被告之傷害行為
    對於告訴人損害甚鉅，致告訴人身心嚴重受創，腦部受損極
    嚴重，且被告犯後毫無悔意，自傷害發生迄今未與告訴人和
    解，益徵被告犯後態度惡劣，原審僅量處被告拘役30日，尚
    嫌過輕為由，請求將原判決撤銷，更為適當之判決。惟本件
    依卷內證據，僅能認定告訴人受有頭部外傷等傷害，並無跡
    象顯示告訴人腦部受創嚴重乙情，有卷附財團法人奇美醫院
    柳營分院診斷證明書、行政院衛生署臺南醫院診斷證明書及
    該院99年3月10日南醫歷字第0990001838號函各1件在卷可稽
    （警卷第14至15頁、本院卷第23頁），是檢察官上訴意旨稱
    被告之傷害行為致告訴人身心嚴重受創，腦部受損極為嚴重
    云云，尚乏證據可資佐證，即難認原審事實認定有何違誤或
    刑罰裁量有何失當之處。再關於刑之量定，係實體法上賦予
    法院得為自由裁量之事項，倘未有逾越法律所規定之範圍，
    除顯有失出失入等科罰與罪責不相當之情形外，應予尊重，
    不得任意加以指摘；而檢察官上訴意旨僅以被告毫無悔意，
    迄未與告訴人達成和解為由，即認原審量刑失當，尚難認已
    就原審量刑過輕之違法或顯不相當之處為具體之指摘，復未
    提出其他量刑可資審酌之新事證，揆諸上開說明，即難認原
    審之量刑有輕縱之情事，況本件原審既已審酌被告與告訴人
    為兄妹關係，僅因不滿告訴人砸亂家中物品即暴力相向，所
    為甚是不當，及被告近10年內並無前科素行等事項，而為本
    件科刑之判斷基礎，已就被告犯行之不法內涵相關之一切情
    狀為謹慎之裁量，實無違法或顯然出入之情事，亦無何科罰
    與罪責不相當之瑕疵可指，是上訴意旨以原審量刑過輕指摘
    原判決不當，核無理由，應予駁回。
據上論斷，應依刑事訴訟法第455條之1第1項、第3項、第364條
、第273條之1、第373條、第368條，判決如主文。
本案經檢察官甲○○到庭執行職務
中    華    民    國    99    年    4     月    28    日
                  刑事第九庭  審判長  法  官  蔡奇秀
                                      法  官  林欣玲
                                      法  官  蔡盈貞
以上正本證明與原本無異。
不得上訴。
                                      書記官  陳玉芬
中    華    民    國    99    年    4     月    28    日

司法院資訊處製作；財團法人民間司法改革基金會備份。
